---
title: "Examen 1 de Ecología de Poblaciones"
output: pdf_document
author: "Nombre:"
date: "2023-03-31"
---

```{r setup, include=FALSE}
knitr::opts_chunk$set(echo = TRUE)
```

1. ¿Qué tipo de organismo son los siguientes?

- *Crotophaga sultirostris*
- *Beaucarnea pliabilis*
- *Mammillaria gaumeri*
- *Acropora cervicornis*
- *Streptococcus intermedius*
- *Fasciola hepatica*
- *Dipylidium caninum*

2. Utilizando menos de 50 palabras intenta definir "ciclo de vida".

3. ¿Cómo se llama el método de estimación de tamaño poblacional que utilizamos en la práctica? Específicamente la ecuación:

$$N = \frac{rK}{k}$$

4. Utilizando el mismo método, estima los tamaños poblacionales para los siguientes muestreos:

```{r echo=FALSE}
n = rpois(10, 10)
K = sapply(n, function(x)rpois(1, x)) - 2
k = sapply(K, function(x)rpois(1, x*0.3))
df <- data.frame(Tiempo = 1:10, n = n, K = K, k = k)
knitr::kable(df)
```

5. Grafica los tamaños poblacionales estimados como función del tiempo.

6. Calcula el éxito de recaptura.
